最　高　行　政　法　院　裁　定
　　　　　　　　　　　　　　　　　　 96年度裁字第00947號
抗　告　人　甲○○
上列抗告人與相對人財政部臺北市國稅局間因綜合所得稅事件，
對於中華民國95年8月21日臺北高等行政法院95年度訴字第509號
裁定提起抗告，本院裁定如下︰
　　主  文
抗告駁回。
抗告訴訟費用由抗告人負擔。
　　理  由
一、按抗告法院認抗告為不合法或無理由者，應為駁回抗告之裁
    定。
二、原裁定以：本件抗告人係於民國（下同）94年7月13日由其
    住所之大樓管理員收受相對人之復查決定書（按復查決定書
    之送達，只要交送有合法收受文書者時，即屬合法送達，至
    於抗告人何時實際取得及閱覽該等文書，並不影響合法送達
    之法律效果），此有送達證書附於原處分卷可稽。計其提起
    訴願之期間，應自94年7月14日起算，至94年8月12日即已屆
    滿（無在途期間可供扣除）。抗告人遲至94年8月22日始向
    相對人提起訴願，訴願決定以其訴願已逾法定不變期間，不
    予受理，自無不合。抗告人復對之提起行政訴訟，顯非合法
    ，乃駁回抗告人在原審之訴。
三、抗告意旨略謂：抗告人所居住之大樓，平常郵差送信皆以送
    到各樓層住戶為原則，除非有住戶委託大樓管理員代收信，
    管理員始為代收信件。本件抗告人並未委託大樓管理員代為
    收受信件，亦未直接從郵務人員手中收受「國稅局之復查決
    定書」，而大樓管理員亦未於收受信件後，即時轉交抗告人
    ，抗告人係於收到復查決定書後之30日內即依規定提起訴願
    等語。
四、本院按「於應送達處所不獲會晤應受送達人時，得將文書付
    與有辨別事理能力之同居人、受雇人或應送達處所之接收郵
    件人員。」為行政程序法第73條第1項所明定。又一般公寓
    大廈為謀全體住戶之方便，多設有管理處或管理委員會，以
    統一處理大廈內各種事務，並僱用管理員或委由專業保全公
    司負責大廈之安全事宜及代收文件等工作，該管理員或保全
    人員之性質，即與行政程序法第73條第1項所規定之受雇人
    相當；故應送達大廈內住戶之訴訟文件，如由管理員簽名或
    蓋章簽收註明管理員者，應認發生合法送達於本人之效果。
    本件應送達於抗告人之復查決定書，係送達至抗告人申請復
    查狀所載之臺北市○○○路○段43號送達處所，並由大樓管
    理員蓋用大樓收發章並簽名簽收，亦有該送達證書可按；依
    上所述，本件復查決定書之送達係屬合法，並於大樓管理員
    簽收之94年7月13日發生送達之效力，抗告人主張大樓管理
    員於收受後，未即時轉交，不生送達效力等語，並無可採。
    訴願機關為訴願不受理之決定，並無違誤，原裁定以其復對
    之提起行政訴訟，亦非合法，予以駁回，經核並無不合，其
    抗告難認有理由，應予駁回。
五、依行政訴訟法第104條、民事訴訟法第95條、第78條，裁定
    如主文。
中　　華　　民　　國　　96　　年　　5　　 月　　10　　日
                  第四庭審判長法  官　鍾　耀　光
                              法  官  姜　仁　脩
                              法  官　王　德　麟
                              法  官　黃　清　光
                              法  官　吳　慧　娟
以  上  正  本  證  明  與  原  本  無  異
中　　華　　民　　國　　96　　年　　5　　 月　　11　　日
　　　　　　　　　　　　　　　書記官　王　史　民
